【裁判字號】    98,審易,1012
【裁判日期】    980611
【裁判案由】    竊盜等
【裁判全文】
臺灣士林地方法院刑事判決            98年度審易字第1012號
公  訴  人  臺灣士林地方法院檢察署檢察官
被      告  甲○○
上列被告因竊盜案件，經檢察官提起公訴（98年度偵字第5644號
），被告於準備程序中就被訴事實為有罪之陳述，本院裁定改依
簡式審判程序審理，並判決如下：
    主  文
甲○○攜帶兇器竊盜，累犯，處有期徒刑捌月，扣案之一字型螺
絲起子壹支沒收；又攜帶兇器竊盜，累犯，處有期徒刑捌月，扣
案之一字型螺絲起子壹支沒收。應執行有期徒刑壹年貳月，扣案
之一字型螺絲起子壹支沒收。
    事  實
一、甲○○前於民國95年間，因竊盜案件，經臺灣板橋地方法院
    以95年度易字第1125號判決處有期徒刑1 年2 月，經上訴後
    ，由臺灣高等法院以95年度上易字第1946號判決撤銷原判決
    改判有期徒刑1 年4 月確定；復因施用第一級毒品案件，經
    臺灣板橋地方法院以95年度訴字第1934號判決處有期徒刑1
    年，經被告上訴後，撤回上訴確定；又因施用第二級毒品案
    件，經本院以96年度易字第333 號判決處有期徒刑7 月確定
    ，上開3 案件，嗣經裁定減刑並定應執行刑為有期徒刑1 年
    5 月確定，於97年5 月9 月縮短刑期假釋出監，假釋中付保
    護管束，於97年6 月12日縮刑期滿未經撤銷假釋，視為執行
    完畢。詎其猶不知悔改，復意圖為自己不法之所有，(一)於98
    年1 月22日中午12時許，在桃園縣桃園市○○路○ 段708 號
    前，持客觀上足以供兇器使用之一字型螺絲起子1 支，打破
    丙○○所有車牌6963-DL 號自用小客車車窗，竊取丙○○所
    有置於車內之LV背包1 只（內含LV皮夾1 只、健保卡、汽機
    車駕駛執照及行車執照各1 張、信用卡6 張、存摺1 本、汽
    車打蠟券1 本、行動電話1 支等財物）得手，並將部分財物
    變賣後花用殆盡；(二)於98年3 月29日下午6 時許，在臺北市
    北投區○○○路○ 段95巷1 弄口，持上開一字型螺絲起子，
    以相同手法，竊取乙○○所有置於車牌FL-2760 號自用小客
    車內之背包1 只（內含消費券新臺幣8,000 元、存摺4 本、
    印章1 枚、帳單1 批、薪資單1 張、衛星導航1 組等財物）
    得手，並將部分財物變賣後花用殆盡。嗣於98年4 月8 日晚
    上8 時30分許，經警持本院法官核發之搜索票，至甲○○位
    於臺北縣八里鄉○○路○ 段217 巷46號住處搜索，當場扣得
    上開贓物1 批及其所有行竊上開贓物之一字型螺絲起子1 支
    ，始查悉上情。
二、案經丙○○、乙○○訴由臺北市政府警察局北投分局報告臺
    灣士林地方法院檢察署檢察官偵查起訴。
    理  由
一、上開犯罪事實，業據被告甲○○迭於警詢、檢察官偵查及本
    院準備程序期日、審理中坦承不諱，核與證人即被害人丙○
    ○、乙○○分別於警詢、檢察官偵查中所證述之情節相符，
    並有贓物認領保管單2 紙附卷可稽，且有扣案被告所有持以
    犯本件竊盜犯行之一字型螺絲起子1 支可資佐證，足認被告
    上開任意性自白核與事實相符，可以採信。本件事證明確，
    被告犯行洵堪認定，應依法論科。
二、按刑法第321 條第1 項第3 款攜帶兇器竊盜罪，係以行為人
    攜帶兇器竊盜為其加重條件，此所謂兇器，其種類並無限制
    ，凡客觀上足對人之生命、身體、安全構成威脅，具有危險
    性之兇器均屬之，且祇須行竊時攜帶此種具有危險性之兇器
    為已足，並不以攜帶之初有行兇之意圖為必要，最高法院79
    年度臺上字第5253號判例可資參照。查被告行竊時所攜帶之
    一字型螺絲起子1 支，經本院於審理中提示勘驗，係屬質地
    堅硬之金屬製品，客觀上足以危害他人生命、身體之安全，
    屬兇器無訛。核被告2 次所為，均係犯刑法第321 條第1 項
    第3 款攜帶兇器竊盜既遂罪、同法第354 條毀損罪。被告每
    次犯行，均以一行為同時觸犯攜帶兇器竊盜既遂罪及毀損罪
    ，為想像競合犯，應各從較重之攜帶兇器竊盜既遂罪處斷。
    又被告所犯上開2 罪，犯意個別，應予分論併罰。再被告有
    事實欄所載前科執行情形，此有臺灣高等法院被告前案紀錄
    表1 份在卷可佐，其於前案有期徒刑執行完畢後，5 年以內
    故意再犯有期徒刑以上之本罪，為累犯，均應依法加重其刑
    。爰審酌被告不思依循正當途逕營生，竟冀望不勞而獲，竊
    取他人財物，及其所犯情節、犯罪之手段、被告犯後坦承犯
    行之態度、被害人等所受財物損失程度等一切情狀，分別量
    處如主文所示之刑，並定其應執行之刑，以示儆懲。扣案一
    字型螺絲起子1 支，係被告所有供犯本件竊盜犯行所用之物
    ，業據被告於本院審理中供承明確，乃依法宣告沒收。
據上論斷，應依刑事訴訟法第273 條之1 第1 項、第299 條第1
項前段，刑法第321 條第1 項第3 款、第354 條、第55條、第47
條第1 項、第51條第5 款、第38條第1 項第2 款，刑法施行法第
1條 之1 第1 項、第2 項前段，判決如主文。
本案經檢察官曾勁元到庭執行職務。
中    華    民    國    98    年    6     月    11    日
                  刑事第一庭法  官  雷雯華
以上正本證明與原本無異。
如不服本判決，應於收受送達後10日內向本院提出上訴書狀，其
未敘述上訴之理由者並得於提起上訴後20日內向本院補提理由書
（均須按他造當事人之人數附繕本）。
                            書記官  陳麗津
中    華    民    國    98    年    6     月    11    日
附錄本案論罪科刑法條之依據：
刑法第321 條第1 項
犯竊盜罪而有左列情形之一者，處6 月以上、5 年以下有期徒刑
：
一  於夜間侵入住宅或有人居住之建築物、船艦或隱匿其內而犯
    之者。
二  毀越門扇、牆垣或其他安全設備而犯之者。
三  攜帶兇器而犯之者。
四  結夥三人以上而犯之者。
五  乘火災、水災或其他災害之際而犯之者。
六  在車站或埠頭而犯之者。
刑法第354條
毀棄、損壞前二條以外之他人之物或致令不堪用，足以生損害於
公眾或他人者，處2 年以下有期徒刑、拘役或5 百元以下罰金。


司法院資訊處製作；財團法人民間司法改革基金會備份。
